#### +55 21 99408 0192



www.vicentesarmento.com

Senior UX Designer com vasta experiência em produtos digitais para diversos segmentos: saúde, cosméticos, esportes, mineração, comunicação e educação.

Amplo conhecimento em experiência do usuário, design de interfaces e interações. Atuação de forma integrada com os desenvolvedores: além de projetar, os layouts são entregues em HTML e CSS, prontos para produção.

Familiar com Javascript, Jquery, AngularJS, Gulp e ambiente NodeJS.

# **EXPERIÊNCIA PROFISSIONAL**

#### LEAD UX DESIGNER

Affero Lab | jan 2016 - jan 2018

Responsável por UX, UI, HTML/CSS, arquitetura da informação, fluxogramas, wireframes, prototipação, testes com usuários.

Desenvolvimento de produtos responsivos e adaptáveis.

Propagação e treinamento de métodos de organização do CSS/SCSS em outras equipes. A difusão de melhores práticas e recursos vanguardistas, trouxe um fluxo de trabalho mais suave, rápido e natural para os envolvidos.

Implantação da etapa de wireframing em sprints, durante a especificação de novos recursos. Com isso, a comunicação ficou mais clara, as definições de esforço mais precisas e também provocou um aumento na confiança dos desenvolvedores em suas entregas.

Redesenho de produto apoiado em entrevistas e feedbacks de clientes, resultou em um ganho de produtividade de quase 50%.

#### UX DESIGNER

Izzui | jan 2012 - dez 2015

Responsável por UX, UI, HTML/CSS, arquitetura da informação, fluxogramas, wireframes, prototipação, testes com usuários.

Criação de produto responsivo e adaptável e definição dos recursos de gamificação que foram utilizados na plataforma (badges, pontos, ranking, comparação com amigos e cupons).

Configuração das pontuações de gamificação da plataforma, de forma a estimular o engajamento e interação dos usuários e entre os usuários.

### +55 21 99408 0192

# VICENTE SARMENTO

www.vicentesarmento.com

contato@vicentesarmento.com

# DESIGNER (WEB E GRÁFICO)

Affero | mai 2010 - dez 2011

Interface e front end de portal de educação e hotsites comemorativos.

Programação visual e montagem de cursos online para diversas áreas como: Logística, Meio Ambiente, Segurança no Trabalho, Saúde, Recursos Humanos, Inovação e Telecomunicações.

### WEBDESIGNER

Zona Internet | out 2009 - abr 2010

# DESIGNER (WEB E GRÁFICO)

Fing'rs | out 2008 - mai 2009

#### WEBDESIGNER

Sociedade Brasileira de Cardiologia | jun 2007 - mai 2008

#### WEBDESIGNER JUNIOR

Jornal dos Sports Online | abr 2006 - mai 2007

# **EDUCAÇÃO**

# USER EXPERIENCE: THE ULTIMATE GUIDE TO USABILITY

Udemy | 2014

# POS-GRADUAÇÃO EM DESIGN ESTRATÉGICO

ESPM Rio | 2008 - 2010

## BACHARELADO EM DESENHO INDUSTIAL

PUC Rio | 2002 - 2006

# **DETALHES**

# NASCIMENTO

05/12/1983

#### NACIONALIDADE

Brasileiro

# ESTADO CIVIL

Casado

# • IDIOMAS

Inglês (fluente) | Italiano (básico)

#### **TECNOLOGIAS**

HTML

CSS/SCSS/LESS

Javascript/Jquery

AngularJS

NodeJS

Gulp

Git

Bootstrap

#### **FERRAMENTAS**

Adobe XD

Adobe Photoshop

Adobe Illustrator

VS Code

Invision

Marvel

Axure

Papel e lápis

Post-its

# **HABILIDADES TÉCNICAS**

Design responsivo

Design de aplicativos

Teste de usabilidade

Prototipagem

Site mapping

Wireframing

Criação de personas

Análise competitiva

Fotografia

Ilustração

## **HABILIDADES INTERPESSOAIS**

Trabalho colaborativo

Relacionamento com o cliente

Coordenação de recursos mais juniors

Capacidade analítica e de resolução de problemas

# **METODOLOGIAS**

Ágil

Scrum

Kanbam